【裁判字號】    89,上易,851
【裁判日期】    890328
【裁判案由】    過失傷害
【裁判全文】
臺灣高等法院刑事判決                            八十九年度上易字第八五一號
    上  訴  人
    即  被  告  丙○○
右列上訴人因業務過失傷害案件，不服臺灣士林地方法院交通法庭八十八年度易字第
一四三六號，中華民國八十九年一月十一日第一審判決（起訴案號：臺灣士林地方法
院檢察署八十八年度偵字第八五四一號），提起上訴，本院判決如左：
    主  文
上訴駁回。
    事  實
一、丙○○係臺灣省鐵路管理局臺北工務段南港向陽路鐵路平交道看柵工，平日負責
    依燈號指示升降鐵路平交道柵欄，為從事業務之人，於民國八十八年八月十二日
    中午十二時五十五分，在臺北市○○區○○路鐵路平交道看管升降柵欄時，適有
    南下二五二五車次及北上二五六八車次二部列車準備通過該平交道，於南下二五
    二五車次列車通過平交道後，應注意有列車通過平交道時，須將柵欄放下並站於
    柵房門口表示號誌正確，待列車確實通過平交道後，始得將柵欄升起，以避免往
    來車輛通過發生危險，而依當時情狀並無不能注意之情形，竟因在柵房內吃飯疏
    未站立柵房門口注意列車是否通過，致誤認南北雙方列車均已通過平交道，而將
    平交道柵欄升起，致甲○○駕駛車號Ｒ四─一五一五號自小客車附載其子邱建中
    （民國八十二年七月九日生）、邱宇祥（民國八十四年十二月十日生）及友人乙○○通過該平交道時，為北上二五六八車次列車撞及，使甲○○受有頭部外傷、
    左側頭皮擦傷、髖骨及大腿擦傷；邱建中頭部外傷、右上肢外傷；邱宇祥頭部外
    傷；乙○○左前額擦傷、右側腰部、左側大腿、兩膝蓋等多處瘀傷等傷害。
二、案經甲○○（兼邱建中、邱宇祥之法定代理人）、乙○○訴由臺灣省鐵路警察局
    第一警務段報請臺灣士林地方法院檢察署檢察官偵查起訴。
    理  由
一、右揭事實迭據上訴人即被告丙○○供承不諱，核與告訴人甲○○、乙○○指訴、
    證人邱治祥、鄭幸地、孟國華證述之情節相符，並有臺灣鐵路管理局平交道事故
    會勘記錄表、刑案現場平面圖、現場照片十二紙、告訴人乙○○之驗傷診斷書、
    甲○○及邱宇祥暨邱建中之診斷證明書附卷可稽。被告擔任看柵工作，因在柵房
    內吃飯，疏未注意尚有列車未通過平交道，即將柵欄升起，致發生本次事故，應
    負過失之責甚明。被告雖於原審辯稱發現錯誤後曾至平交道攔阻，並本院辯稱伊
    有放下柵欄，由於疏忽祇拿一點，他們沒看閃光燈就硬闖，因為我們兩線車道，
    一邊拿取柵欄，一邊沒有拿取柵欄云云，已為告訴人甲○○所否認，且縱認屬實
    ，亦不影響被告過失之成立，其過失行為與告訴人等受傷間有相當之因果關係。
    本案事證已明，被告過失之犯行，堪以認定。
二、被告丙○○係臺灣省鐵路管理局臺北工務段南港向陽路鐵路平交道看柵工，為從
    事業務之人，於執行業務時因過失致人受傷，核其所為，係犯刑法第二百八十四
    條第二項前段之業務過失傷害罪。被告一行為同時致甲○○、邱建中、邱宇祥、
    乙○○受傷觸犯數罪名，為想像競合犯，應從一重處斷。原審本同上之見解，適
    用刑法第二百八十四條第二項前段、第五十五條、第四十一條，罰金罰鍰提高標
    準條例第一條前段、第二條，審酌被告之疏失嚴重、所生危害、肇事後之坦承犯
    行態度尚佳，但迄未與被害人達成民事和解賠償損害等一切情狀，量處有期徒刑
    六月，並諭知如易科罰金，以三百元折算一日之標準，認事用法均無不合，量刑
    亦無不當。被告上訴意旨請求從輕量刑，指摘原判決不當，為無理由，應予駁回
    。
據上論斷，應依刑事訴訟法第三百六十八條，判決如主文。
本案經檢察官鄭龍照到庭執行職務。
中     華     民     國    八十九   年      三        月      二十八    日
                             臺灣高等法院刑事第十庭
                                 審判長法  官  蔡  長  溪
                                       法  官  溫  耀  源
                                       法  官  楊  貴  志
右正本證明與原本無異。
不得上訴。
                                       書記官  葉  倫  楨
中     華     民     國    八十九   年      三        月     三十       日
附錄本案論罪科刑法條：
刑法第二百八十四條第二項
從事業務之人，因業務上之過失傷害人者，處一年以下有期徒刑，拘役或一千元以下
罰金，致重傷者，處三年以下有期徒刑、拘役或二千元以下罰金。


司法院資訊處製作；財團法人民間司法改革基金會備份。
